臺灣士林地方法院刑事判決
111年度審易字第425號
公  訴  人  臺灣士林地方檢察署檢察官卓巧琦
被      告  吳俊樺


上列被告因違反毒品危害防制條例案件，經檢察官提起公訴（11
1 年度毒偵字第111 號），被告在本院準備程序中就被訴事實為
有罪之陳述，經本院獨任法官裁定以簡式審判程序審理後，茲判
決如下：
    主  文
吳俊樺施用第二級毒品，處有期徒刑伍月，如易科罰金，以新臺
幣壹仟元折算壹日；扣案之第二級毒品甲基安非他命壹包（驗餘
淨重○點一一○八公克）、殘留有甲基安非他命成分之玻璃球吸食
器壹組，均沒收銷燬之。
    事實及理由
一、本件犯罪事實及證據，除更正起訴書犯罪事實欄編號一第6 
    行至第8 行所載「106年度審簡字地354號」、「106年度審
    簡字地1006號判決」為「106年度審簡字第354號」、「106
    年度審簡字第1006號判決」，及證據並所犯法條欄一證據名
    稱欄編號2 所載「勘查採證同意書」為「勘察採證同意書」
    ，另補充被告吳俊樺於本院準備程序及審理中之自白做為證
    據外，其餘均引用如附件檢察官起訴書之記載。
二、論罪科刑：
  (一)查被告前因施用毒品案件，經觀察、勒戒後，於民國110 
       年9 月23日釋放出所，並由臺灣新北地方檢察署檢察官
      以110 年度毒偵字第5223號、110 年度毒偵緝字第632 號
      、第633 號為不起訴處分確定，有臺灣高等法院被告前案
      紀錄表及上開不起訴處分書各1 份在卷可佐，是其於前開
      觀察、勒戒執行完畢釋放後，未滿3 年即再犯本案之施用
      毒品犯行，依毒品危害防制條例第20條第3 項規定，應直
      接適用刑罰追訴、處罰。
　(二)核被告所為，係犯毒品危害防制條例第10條第2 項之施用
      第二級毒品罪。其為施用而持有甲基安非他命之低度行為
      ，為施用之高度行為所吸收，不另論罪。
　(三)檢察官在起訴書內已具體記載被告前曾因施用毒品、偽造
      文書等案件，分別遭法院判處有期徒刑確定，嗣經法院再
      裁定合併定其應執行刑為有期徒刑2 年10月確定後，入監
      執行至108 年4 月24日假釋出監並付保護管束，迄109 年
      10月9 日保護管束期滿，假釋未經撤銷，視為執行完畢等
      前科事實，理由中並引用臺灣士林地方檢察署刑案資料查
      註紀錄表為證，請求依累犯規定酌量加重其刑（最高法院
      刑事大法庭110 年度台上大字第5660號裁定意旨參照），
      經核上情屬實，被告對此亦不爭執（本院卷第239 頁），
      準此，被告於上開案件之有期徒刑執行完畢後，5 年故意
      再犯本件有期徒刑以上刑之罪，依刑法第47條第1 項規定
      ，為累犯，本院考量被告先前執行之案件中，即有與本案
      犯罪類型相同之施用毒品案件，顯見前次執行之刑罰，並
      未對其產生一定之嚇阻或教化效果，即便因此加重其刑，
      罪刑之間仍屬相當，並無過苛之虞，參酌司法院大法官會
      議釋字第775 號解釋意旨，爰依刑法第47條第1 項規定加
      重其刑；累犯僅屬刑之一般加重事由，已無須在主文中特
      別記載，附此敘明。
　(四)爰審酌施用毒品係自戕性犯罪，本質上並未危及他人，對
      社會造成的直接危害有限，與其他類型犯罪相較，可罰性
      相對偏低，此類犯罪又屬成癮性的病患型犯罪，即便對被
      告施以刑罰，警告意義亦遠大於矯正成效，被告前曾因施
      用毒品，經觀察勒戒甚至多次判處罪刑，仍不知悛悔，又
      再犯本件施用毒品犯行，可見其陷溺毒品甚深，一般保安
      處分已難收成效，而有對其科處刑罰，以資警惕之必要，
      被告此次係因形跡可疑為警盤查，遭查獲1 包甲基安非他
      命與1 組吸食器後，到案接受採尿送驗而被查獲，現實上
      並查無其因施用毒品失控，致有危及他人生命、身體或財
      產，或造成是項危險之行為，犯後坦承犯行，另斟酌被告
      之年齡智識、生活經驗、家庭與經濟狀況及其他一切情狀
      ，量處如主文所示之刑，並諭知易科罰金之折算標準，以
      示懲儆。
三、沒收（含銷燬）處分：
　　扣案之1 包白色透明結晶塊、1 組吸食器經交通部民用航空
    局航空醫務中心鑑定結果，該結晶塊檢出有第二級毒品甲基
    安非他命成分，毛重0.3080公克，淨重0.1110公克，驗餘淨
    重0.1108公克，至吸食器亦有甲基安非他命附著其上，無法
    析離，有該中心111 年1 月10日航藥鑑字第0000000 號毒品
    鑑定書1 份在卷可考（偵查卷第133 頁），可以一併視為第
    二級毒品，故前開毒品連同吸食器，均應依毒品危害防制條
    例第18條第1 項前段規定，宣告沒收銷燬之。　　
四、適用法條：
　　刑事訴訟法第273 條之1 第1 項、第299 條第1 項前段、第
    310 條之2 、第454 條，毒品危害防制條例第10條第2 項、
    第18條第1 項前段，刑法第11條、第47條第1 項、第41條第
    1 項前段。
五、上訴曉示：
　　如不服本判決應於收受送達後20日內向本院提出上訴書狀，
    並應敘述具體理由。其未敘述上訴理由者，應於上訴期間屆
    滿後20日內向本院補提理由書（均須按他造當事人之人數附
    繕本），「切勿逕送上級法院」。
本案經檢察官林嘉宏到庭執行職務。
中　　華　　民　　國　 111  　年　　12　　月　　12　　日
                  刑事第十庭法  官  陳彥宏  
以上正本證明與原本無異。
因疫情而遲誤不變期間，得向法院聲請回復原狀。
                            書記官  李文瑜    
中　　華　　民　　國　　111 　年　　12　　月　　12　　日
附錄本案論罪科刑法條全文：
毒品危害防制條例第10條第2項：
施用第二級毒品者，處3 年以下有期徒刑。